【裁判字號】    97,易,360
【裁判日期】    970630
【裁判案由】    竊盜
【裁判全文】
臺灣基隆地方法院刑事判決               97年度易字第360號
公  訴  人  臺灣基隆地方法院檢察署檢察官
被      告  丙○○
上列被告因竊盜案件，經檢察官提起公訴（97年度偵字第1847號
），被告就被訴事實為有罪之陳述，經本院裁定以簡式審判程序
審理，本院判決如下：
    主  文
丙○○攜帶兇器竊盜，累犯，處有期徒刑柒月。
    事  實
一、丙○○前因竊盜案件，經臺灣高等法院於民國92年9月12日
    以92年度上訴字第2086號判決判處有期徒刑1年6月，並應於
    刑之執行前，令入勞動場所強制工作3年，於92年10月16日
    確定，有期徒刑部分於96年4月18日執行完畢。詎猶不知悔
    改，意圖為自己不法之所有，於97年4月8日凌晨0時許，至
    基隆市○○區○○路46巷中華國小老舊校舍整建工程工地內
    ，持拿工地現場紙箱內不詳姓名之工人所有客觀上足以危害
    人生命、身體安全之大、小鉗子各1支（起訴書記載為鉗子
    ），剪斷工地1、2樓電源箱內之電源線（計14mm約30公尺、
    8mm約30公尺、5.5mm約80公尺、3.5mm約30公尺、2mm約50公
    尺，共計約值新台幣「下同」8000元），將上開電源線及小
    鉗子1支竊取之（起訴書漏載小鉗子1支），得手後將所用大
    鉗子放回紙箱，並於同日上午11時許，將竊得之電源線持往
    基隆市○○區○○路61號「復興資源回收廠」出售予不知情
    之負責人許秋風，得款3960元（丙○○已花用60元，警方查
    獲時丙○○身上尚有贓款3900元，丙○○業已將3900元返還
    許秋風）。嗣經警執行查贓勤務而循線查獲上情。
二、案經基隆市警察局第四分局報告臺灣基隆地方法院檢察署檢
    察官偵查起訴。
    理  由
一、按最重本刑為3年以下有期徒刑、拘役或專科罰金之罪，以
    及刑法第320條、第321條之竊盜罪，經第二審判決者，不得
    上訴於第三審法院，刑事訴訟法第376條第1款、第2款定有
    明文。又除簡式審判程序、簡易程序及第376條第1款、第2
    款所列之罪之案件外，第一審應行合議審判，96年3月21日
    總統公布、同年月23日施行之刑事訴訟法第284條之1亦有明
    文。茲查被告丙○○係犯刑法第321條第1項之竊盜罪，依上
    開規定得行獨任審判，合先敘明。
二、本案被告丙○○所犯者非為死刑、無期徒刑、最輕本刑為3
    年以上有期徒刑之罪或高等法院管轄之第一審案件，其於準
    備程序進行中，先就被訴事實為有罪之陳述，經告知其簡式
    審判程序之旨，並聽取公訴人、被告之意見後，本院業已依
    刑事訴訟法第273條之1第1項規定，裁定以簡式審判程序進
    行本案之審理。
三、上揭事實業據被告丙○○於警訊、偵訊、本院準備程序及審
    理時自白，並經證人即中華國小老舊校舍整建工程水電部門
    主任甲○○於警詢、本院審判時證述及證人即復興資源回收
    廠負責人許秋風於警詢時證述在卷，且有贓物認領保管單2
    紙、收受物品、舊貨、五金廢料或廢棄物登記表1份及現場
    、查證、鉗子等照片共9張附卷可考，事證明確，被告犯行
    至堪認定，應依法論科。
四、論罪科刑：
  (一)按刑法第321條第1項第3款之攜帶兇器竊盜罪係以行為人攜
    帶兇器竊盜為其加重條件，此所謂兇器，其種類並無限制，
    凡客觀上足對人之生命、身體、安全構成威脅，具有危險性
    之兇器均屬之，且祇須行竊時攜帶此種具有危險性之兇器為
    已足，並不以攜帶之初有行兇之意圖為必要（最高法院79年
    度臺上字第5253號判例足資參照）。而大、小鉗子各1支為
    金屬材質，在客觀上足以對人之生命、身體、安全構成威脅
    ，為具有相當危險性之器械，自屬兇器之一種。核被告所為
    ，係犯刑法第第321條第1項第3款之攜帶兇器竊盜罪。起訴
    書就被告竊盜小鉗子1支部分之事實漏未記載，惟此部分與
    起訴部分有單純一罪之關係，為起訴效力所及，本院得併予
    審理，在此敘明。
  (二)被告前曾受事實欄所載有期徒刑之執行情形，有臺灣基隆地
    方法院檢察署刑案資料查註紀錄表、臺灣高等法院被告前案
    紀錄表在卷可稽，其於有期徒刑之執行完畢後，5年內故意
    再犯有期徒刑以上之罪，為累犯，應依刑法第47條第1項之
    規定加重其刑。
  (三)本院審酌被告之品行，犯罪之動機、目的、手段、所竊財物
    價值非鉅，及犯後坦承犯行等一切情狀，量處如主文所示之
    刑，以示懲儆。
五、據上論斷，應依刑事訴訟法第273條之1第1項、第284條之1
    、第299條第1項前段，刑法第321條第1項第3款、第47條第1
    項，判決如主文。
本案經檢察官乙○○樹到庭執行職務。
中    華    民    國    97    年    6     月    30    日
                  刑事第三庭法  官  鄭景文
以上正本證明與原本無異。
對於本件判決如有不服，應於收受送達後10日內，向本院提出上
訴書狀，上訴於臺灣高等法院，並按他造當事人之人數附具繕本
。其未敘述上訴理由者，並得於提起上訴後10日內向本院補提理
由書狀，且須按他造當事人之人數附具繕本。「請勿逕送臺灣高
等法院」
中    華    民    國    97    年    6     月    30    日
                            書記官  李繼業
附錄論罪法條：
刑法第321條：
    犯竊盜罪而有左列情形之一者，處6月以上、5年以下有期徒
    刑：
    一、於夜間侵入住宅或有人居住之建築物、船艦或隱匿其內
        而犯之者。
    二、毀越門扇、牆垣或其他安全設備而犯之者。
    三、攜帶兇器而犯之者。
    四、結夥三人以上而犯之者。
    五、乘火災、水災或其他災害之際而犯之者。
    六、在車站或埠頭而犯之者。
    前項之未遂犯罰之。


司法院資訊處製作；財團法人民間司法改革基金會備份。
